臺灣高等法院高雄分院刑事判決　　　　96年度上訴字第1359號
上　訴　人　臺灣高雄地方法院檢察署檢察官
被　　　告　甲○○
指定辯護人　本院公設辯護人　 孫妙岑
上列上訴人因被告違反毒品危害防制條例案件，不服臺灣高雄地
方法院96年度訴字第937 號中華民國96年5 月11日第一審判決（
起訴案號：臺灣高雄地方法院檢察署96年度偵字第2144號），提
起上訴，本院判決如下：
    主  文
原判決撤銷。
甲○○販賣第二級毒品，累犯，處有期徒刑柒年貳月。
行動電話壹具及販賣第二級毒品所得新臺幣壹仟元，沒收之，如
全部或一部不能沒收時，行動電話部分追徵其價額，販賣毒品所
得部分以其財產抵償之。
    事  實
一、甲○○於民國90年間因強盜案件，經臺灣高雄地方法院判處
    有期徒刑1 年8 月確定，於91年5 月5 日執行完畢，猶不知
    悔改，明知甲基安非他命為毒品危害防制條例第2 條第2 項
    第2 款所列管之第二級毒品，不得販賣、持有。因其有施用
    甲基安非他命習慣，而於96年1 月7 日18時許，在高雄縣鳳
    山市○○○路附近之7- 11 超商，以新台幣（下同）8,000
    元之價格，向年籍不詳名叫「鐘文智」之成年男子購入甲基
    安非他命，並予分裝以供自己施用。嗣於96年1 月10日13時
    20分許，甲○○接獲與其認識之朱靜儀以0000000000號行動
    電話撥打其所有之0000000000號行動電話，告知欲購買甲基
    安非他命，甲○○竟意圖營利，將其購自「鐘文智」之甲基
    安非他命中之1 包（約毛重0.45公克），於96年1 月10日13
    時50分許，在高雄市前鎮區○○○路148 號5 樓之14其住處
    ，以1,000 元之價格販賣予朱靜儀。嗣於其2 人甫交易完成
    ，為警當場查獲並扣得甲○○所有非供販賣之甲基安非他命
    4 包（合計淨重4.119 公克），供施用甲基安非他命所用之
    吸食器1 組、玻璃吸管3 支、電子磅秤1 台、分裝用夾鏈袋
    1 包及與本案無關之現金1000元。
二、案經高雄市政府警察局苓雅分局報告臺灣高雄地方法院檢察
    署檢察官偵查起訴。
    理  由
壹、證據能力部分：
    證人朱靜儀在警詢及偵查中所為陳述，檢察官及被告均同意
    作為證據使用，本院審酌證人在警詢中所為係出於自由意思
    ，並無不當取供情形，而為適當；其於偵查中在檢察官前所
    為陳述已經依具結，並無顯不可信之特別情況，被告並已捨
    棄其對質詰問權，依法均得為證據。
貳、實體部分：
一、上揭犯罪事實，業據被告甲○○於原審及本院審理時坦承不
    諱，核與證人即購買毒品者朱靜儀於警詢及偵訊時具結證述
    相符，此外，並有電子磅秤1 台、分裝用夾鏈袋1 包及甲基
    安非他命4 包合計淨重4. 119公克（扣案之此部分物品確係
    甲基安非他命，有高雄市立凱旋醫院濫用藥物成品高市凱醫
    驗字第3301號檢驗鑑定書可參－偵查卷第43頁）扣案可資佐
    證。查甲基安非他命係毒品，其販賣者因對國家社會危害甚
    大而應受重罰，為政府一再明令宣導，並為媒體所一再宣導
    ，被告既受有高職畢業教育程度（見警卷第1 頁）。並有施
    用毒品前科，有臺灣高等法院被告前案紀錄表可參，對此自
    無不知之理；再者，甲基安非他命物稀價昂，販賣者茍無利
    可圖，應無甘冒被供出來源或被檢警查緝法辦之危險，而平
    價或低價販賣甲基安非他命之理，是被告販賣甲基安非他命
    給朱靜儀確有營利之意圖，可以認定。本件事證明確，被告
    犯行洵堪認定，應依法論科。
二、按甲基安非他命係屬毒品危害防制條例第2 條第2 項第2 款
    所稱之第二級毒品，依法不得持有、販賣。核被告所為，係
    犯毒品危害防制條例第4 條第2 項之販賣第二級毒品罪。其
    持有甲基安非他命後，進而販賣，其持有之低度行為應為其
    販賣之高度行為所吸收，不另論罪。又被告前於90年間因強
    盜案件，經臺灣高雄地方法院判處有期徒刑1 年8 月確定，
    於91年5 月5 日執行完畢等情，此有臺灣高等法院被告前案
    紀錄表可參，其於有期徒刑執行完畢後5 年內，再故意犯本
    件有期徒刑以上之販賣第二級毒品罪，為累犯，應依刑法第
    47條第1 項規定加重其有期徒刑及罰金刑部分之法定刑，至
    法定刑為無期徒刑部分則依法不得加重。
三、原審以被告罪證明確，而為論罪科刑，固非無見，惟(一)本件
    被告係基於供自己施用而向他人購入甲基安非他命，嗣因朱
    靜儀欲施用而問其有甲基安非他命可供販賣，始臨時起意將
    甲基安非他命販賣予朱靜儀，業經被告陳明在卷，復參酌其
    在本案之前曾因施用毒品行為而經觀察勒戒，有臺灣高等法
    院被告前案紀錄表可參，且本件又扣得吸食器等物，足認其
    所稱向他人購買甲基安非他命之目的在於供自己施用，應係
    真實；再者，其本次販賣行為係96年1 月10日，與其於95年
    12 月 間2 次販賣甲基安非他命予朱靜儀之行為，其時間上
    已有相當間隔，自難認被告係基於反覆、延續之意思而為販
    賣行為，而非檢察官起訴效力所及，從而原審認被告於96年
    1 月10日販賣甲基安非他命予朱靜儀之行為，與其於95年12
    月間2 次販賣甲基安非他命予朱靜儀之行為間，應成立集合
    犯，併予審理，自有未洽。(二)被告供販賣甲基安非他命所用
    之行動電話係其所有，業經被告陳明在卷，原審未予宣告沒
    收，亦有未洽。(三)被告本身既有施用甲基安非他命行為，當
    明知毒品足以殘害人之身心健康，竟仍販賣予他人施用，嚴
    重危害社會治安及國民健康，其數量雖然不多，且支付3 萬
    元予財團法人臺灣兒童暨家庭扶助基金會，但尚難據此認其
    犯罪有情堪憫恕之處，原審以其犯罪有可憫恕之處，而依刑
    法第59條規定予以減輕其法定刑，亦有未洽，檢察官上訴意
    旨指摘此部分不當為有理由，應予撤銷改判。爰審酌被告本
    身既有施用甲基安非他命行為，當明知毒品足以殘害人之身
    心健康，竟仍販賣予他人施用，嚴重危害社會治安及國民健
    康，惟念及其販毒數量非鉅、且所得不多，犯罪情節尚非嚴
    重，業已支付3 萬元予財團法人臺灣兒童暨家庭扶助基金會
    ，犯後坦承犯行，態度良好，具有悔意等一切情狀，量處如
    主文第2 項所示之刑。又被告販賣毒品所得為1,000 元，有
    證人朱靜儀證述及被告供陳在卷，而該所得被告已供稱：所
    得價款1,000 元，伊捲起來放在桌上，警察沒有發現，故警
    方所扣案之千元鈔票，並非此次販毒所得等語在卷（第一審
    卷第52、54頁），另前開行動話壹具係被告所有，且供販賣
    甲基安非他命所用之物，業經被告陳明在卷，雖未扣案，仍
    應與販毒所得1,000 元，依毒品危害防制條例第19條第1 項
    規定，併予宣告沒收，如全部或一部不能沒收時，追徵其價
    額或以其財產抵償之。扣案之甲基安非他命4 包（合計淨重
    4.119 公克，非供販賣所用），電子磅秤1 台、分裝用夾鏈
    袋1 包、甲基安非他命吸食器1 組、甲基安非他命玻璃吸管
    3 支，雖為被告所有，然係供其施用甲基安非他命之用，業
    據其供陳在卷，而與本案無關，復經原審法院以96年度簡字
    第2148號判決宣告沒收銷燬或沒收確定在案，爰均不宣告沒
    收。
據上論結，應依刑事訴訟法第369 條第1 項前段、第364 條、第
299 條第1 項前段，毒品危害防制條例第4 條第2 項、第19條第
1 項，判決如主文。
本案經檢察官方娜蓉到庭執行職務。
中　　華　　民　　國　　96　　年　　8 　　月　　21　　日
                  刑事第三庭    審判長法  官　周賢銳
                                      法  官  謝宏宗
                                      法  官  黃仁松
以上正本證明與原本無異。
如不服本判決應於收受本判決後10日內向本院提出上訴書狀，其
未敘述上訴理由者，並得於提起上訴後10日內向本院補提理由書
狀（均須按他造當事人之人數附繕本）「切勿逕送上級法院」。
中　　華　　民　　國　　96　　年　　8 　　月　　21　　日
　　　　　　　　　　　　　　　　　　　書記官  馬蕙梅
附錄本件判決論罪科刑法條：
毒品危害防制條例第4 條：
製造、運輸、販賣第一級毒品者，處死刑或無期徒刑；處無期徒
刑者，得併科新臺幣1千萬元以下罰金。
製造、運輸、販賣第二級毒品者，處無期徒刑或7年以上有期徒
刑，得併科新臺幣7百萬元以下罰金。
製造、運輸、販賣第三級毒品者，處5年以上有期徒刑，得併科
新臺幣5百萬元以下罰金。
製造、運輸、販賣第四級毒品者，處3年以上10年以下有期徒刑
，得併科新臺幣3百萬元以下罰金。
製造、運輸、販賣專供製造或施用毒品之器具者，處1年以上7年
以下有期徒刑，得併科新臺幣1百萬元以下罰金。
前五項之未遂犯罰之。
